【裁判字號】    89,交抗,308
【裁判日期】    891214
【裁判案由】    違反道路交通管理處罰條例
【裁判全文】
臺灣高等法院刑交通事件裁定                      八十九年度交抗字第三八號
    抗  告  人
    即受處分人  甲○○
右抗告人因違反道路交通管理處罰條例案件，不服臺灣台北地方法院中華民國八十九
年十月三十一日裁定（八十九年度交聲字第二六七號），提起抗告，本院裁定如左：
    主  文
抗告駁回。
    理  由
一、按道路交通管理處罰條例所稱「汽車」，依該條例第三條第八款規定包括「機器
    腳踏車」。機器腳踏車不在規定車道行駛者，處( 銀元 )二百元以上六百元以下
    (新臺幣六百元以上一千八百元以下)罰鍰並記違規點數一點。道路交通管理處罰
    條例第四十五條第十三款及第六十三條第一項第一款分別定有明文。
二、原審法院以：本件抗告人即受處分人於民國（下同）八十九年三月十一日十五時
    十二分許，駕駛車牌ＲＬＲ─四七０號重型機器腳踏車一部，沿臺北市○○○路
    行駛，途經南京西路、重慶北路園環附近，違規行駛於劃設有黃色「禁行機車」
    字樣之車道內，嗣為臺北市政府警察局大同分局交通分隊員警郭文郁當場以拍照
    方式採證等情，有台北市政府警察局大同分局八十九年六月十三日北市警同分交
    字第八九六一六二０四００號函附報告表、現場標示照片及舉發單位原採證相片
    在卷可稽，雖受處分人辯稱：「前開採證照片上未見禁行機車之標誌，且在旁亦
    有其他機車，足見該車道並非禁行機車之車道」云云，惟查該舉發相片固未同時
    攝入「禁行機車」之黃色標識，但依前開另張現場標示照片觀之，受處分人行經
    之車道確劃設有黃色「禁行機車」字樣，足認抗告人所辯無非卸責之詞，不足採
    信，其違規事實已堪認定。原處分機關援引道路交通管理處罰條例第四十五條第
    十三款及第六十三條第一項第一款之規定，從輕裁處罰鍰新臺幣六百元並記違規
    點數一點，並無不當，原審法院因依道路交通處理辦法第十九條之規定，駁回抗
    告人之異議，尚無違誤。
三、抗告意旨雖以：伊於前開時地並未將機車違規行駛於劃設有黃色「禁行機車」字
    樣之車道內，原審提示之照片上機車非伊所騎乘云云。惟查：抗告人於原審係辯
    稱前開採證照片上未見禁行機車之標誌，且在旁亦有其他機車，足見該車道非禁
    行機車云云，並未否認有騎乘機車行經上開車道之事實，乃事後改以上情置辯，
    顯見情虛。況前開採證照片上之機車車牌號碼為ＲＬＲ─四七０號，有照片為憑
    ，該機車屬抗告人所有，亦為其所不諱言，尚難容由事後空言否認。抗告人提起
    本件抗告，為無理由，應予駁回。
據上論結，應依道路交通案件處理辦法第二十六條、刑事訴訟法第四百十二條，裁定
如主文。
中    華    民    國    八十九    年        十二      月      十四      日
                            台灣高等法院交通法庭
                                審判長法  官  陳  春  秋
                                      法  官  黃  賽  月
                                      法  官  高  明  哲
右正本證明與原本無異。
不得再抗告。
                                      書記官  李  垂  福
中    華    民    國    八十九    年        十二      月      十五      日


司法院資訊處製作；財團法人民間司法改革基金會備份。
